【裁判字號】    88,易,1499
【裁判日期】    890414
【裁判案由】    竊盜
【裁判全文】
臺灣士林地方法院刑事判決                        八十八年度易字第一四九九號
    公  訴  人  台灣士林地方法院檢察署檢察官
    被      告  甲○○
右列被告因竊盜案件，經檢察官提起公訴（八十八年度偵字第一一七四六號），本院
判決如左：
    主  文
甲○○竊盜，累犯，處有期徒刑柒月。
    事  實
一、甲○○曾有違反麻醉藥品管理條例前科，又於民國八十六年間因違反麻醉藥品管
    理條例案，經本院判處有期徒刑六月確定，並於八十六年十月二十八日易科罰金
    執行完畢。又於八十七年間因竊盜案，經本院判處有期徒刑三月確定，並於八十
    八年七月七日執行完畢。猶不知悔改，復意圖為自己不法之所有，於八十八年十
    一月十二日上午十時三十分許，在台北市○○區○○路四二三巷二號新竹貨運股
    份有限公司（下稱新竹貨運公司）內，竊取不屬於其運送之信盈貿易有限公司寄
    交屈臣氏百佳公司之藥品一箱，得手後將藥品以膠帶黏貼於其駕駛之車牌ＪＷ－
    ０八二號貨車底盤，因新竹貨運公司員工發覺有貨品遺失，懷疑係甲○○取走，
    乃堵住公司出口防止甲○○將貨車開出，並報警處理。甲○○在資深員工之勸說
    下始會同警員至車上取出藥品。
二、案經臺北市政府警察局南港分局移送台灣士林地方法院檢察署檢察官偵查起訴。
    理  由
一、訊據被告坦承將前揭藥品黏貼於貨車底盤之事實不諱，惟矢口否認有何竊盜之犯
    行，辯稱：伊因不滿公司之勞逸不均，才將藥品取走，藥品係伊主動交出，伊無
    竊盜之意思云云。經查，右揭事實，業據證人即新竹貨運公司主任乙○○於警訊
    時及本院審理時指證綦詳，核與證人即警員丙○○到庭證述查獲被告之情節相符
    。並有託運單影本及贓物認領保管收據乙紙在卷可憑。被告所辯，顯係事後避就
    卸責之詞，不足採信。被告罪證明確，被告犯行堪以認定。
二、核被告所為，係犯刑法第三百二十條第一項之罪。查被告有事實欄所載犯罪科刑
    及執行情形，有台灣高等法院被告全國前案紀錄表在卷可稽。其於五年以內再犯
    本件有期徒刑以上之罪，為累犯，依法應加重其刑。爰審酌被告犯罪之動機、目
    的、手段，及其品性、生活狀況、智識程度、犯罪所生之損害，及犯罪後之態度
    等一切情狀，量處如主文所示之刑。
三、公訴意旨另以被告於八十八年十一月九日，在新竹貨運公司內，趁公司人員不注
    意之際，竊取藥品一箱（價值一千一百元），得手後將之黏貼於其所駕駛之貨車
    底盤攜出公司，因認被告上開行為亦犯有刑法第三百二十條第一項之罪嫌云云。
    按犯罪事實，應依證據認定之，無證據不得推定其犯罪事實。又不能證明被告犯
    罪者，應諭知無罪之判決，刑事訴訟法第一百五十四條、第三百零一條第一項分
    別定有明文。經查，被告於警訊時自白其共行竊二次，第一次物品放置在車廂底
    盤後不見了（見偵卷第八頁反面）；於偵查中自白曾行竊二次，第一次是上周六
    （按：該日為十一月六日），其把東西放在別的區域而已（見偵卷第二十三頁反
    面）；惟於本院審理時則否認曾行竊二次；是被告於警訊時及偵查中之自白內容
    非但不完整且相互迴異，自不能遽以採信。又證人乙○○於警訊時指稱公司係於
    十一月四、五日各有一批營養品失竊；惟於本院審理時則稱十一月九日公司有失
    竊藥品價值五萬元，惟無證據證明是被告拿的；是證人就公司失竊藥品之時間前
    後陳述不一，已有瑕疵，且其亦無法證明失竊藥品與被告有關。此外，復查無其
    他確實之積極證據，足資認定被告確有上開竊盜之犯行，揆諸上開規定，本應為
    無罪之諭知，惟公訴意旨認此部分與前開有罪部分，有裁判上一罪之關係，爰不
    另為無罪之諭知。
據上論結，應依刑事訴訟法第二百九十九條第一項前段，刑法第三百二十條第一項、
第四十七條，罰金罰鍰提高標準條例第一條前段，判決如主文。
本案經檢察官黃惠玲到庭執行職務。
中      華      民      國      八十九      年      四      月  十四    日
                                     臺灣士林地方法院刑事第二庭
                                         法  官
右正本證明與原本無異
如不服本判決應於送達後十日內向本院提出上訴狀
                                         書記官
中      華      民      國      八十九      年      四      月  十四    日
附錄本案論罪科刑法條全文


司法院資訊處製作；財團法人民間司法改革基金會備份。
